最　高　行　政　法　院　裁　定
                                     100年度裁字第1814號
再審原告  　高國英
再審被告  　臺南市政府
代　表　人　賴清德
上列當事人間都市計畫事件，再審原告對於中華民國98年6月16
日高雄高等行政法院97年度訴字第438號判決及中華民國100年3
月3日本院100年度判字第242號判決，提起再審之訴，本院裁定
如下：
　　主  文
再審之訴駁回。
再審訴訟費用由再審原告負擔。
　　理  由
一、按「有下列各款情形之一者，得以再審之訴對於確定終局判
    決聲明不服。但當事人已依上訴主張其事由或知其事由而不
    為主張者，不在此限：一適用法規顯有錯誤者。二判決理由
    與主文顯有矛盾者。」「再審之訴，應以訴狀表明下列各款
    事項，並添具確定終局判決繕本，提出於管轄行政法院為之
    ：．．．四再審理由及關於再審理由並遵守不變期間之證據
    。」行政訴訟法第273條第1項第1款、第2款及第277條第1項
    第4款定有明文。前開所謂表明再審理由，必須指明確定判
    決有如何合於法定再審事由之具體情事，始為相當。倘僅泛
    言有何條款之再審事由，而無具體情事者，尚難謂已合法表
    明再審理由。如未表明再審理由，法院無庸命其補正。
二、緣坐落臺南市○區○○段837地號土地（下稱系爭土地），
    前經再審被告於民國（下同）85年6月14日公告發布實施「
    變更臺南市主要計畫（第三次通盤檢討）案」，將系爭土地
    南側所臨道路由原「河道用地」變更為「住宅區」，後於91
    年12月9日公告發布實施「變更臺南市南區（喜樹、灣裡地
    區）細部計畫（第一次通盤檢討）案」，將其劃定為「低密
    度住宅區」，是系爭土地及其南側所臨土地自上開細部計畫
    公告實施日起均已屬「低密度住宅區」。再審原告於92年5
    月始購置系爭土地及地上313建號建物（門牌：臺南市○區
    ○○路1425巷14弄26號房屋，下稱系爭房屋），嗣於96年9
    月11日以再審被告變更都市計畫，廢止系爭房屋南側指定建
    築線之水防道路，致其遭受損害為由，申請再審被告另指定
    建築線，或補償系爭房屋因建築線滅失無法通行所生之損害
    。經再審被告於96年10月1日以南市都計字第09616557830號
    函復再審原告略以：「．．．三另本府曾於95年10月13日派
    員至案地現場會勘，經協調結果係由本府工務局協助辦理畸
    零地合併使用或向隔鄰價購畸零地，以達建築法規基地面寬
    之需要，有關台端建議事項，爰請本府工務局依前次會勘結
    論答復台端。」等語；復於96年12月6日以南市工建字第096
    31128300號函知再審原告略以：「．．．二台端如欲與同段
    838地號合併使用以供通行，可逕洽該地所有權人協商價購
    事宜；如無法達成協議時，得依『臺南市畸零地使用規則』
    第12條規定，檢具完整資料向本府申請調處。」等語，再審
    原告對該函不服，提起訴願，訴願機關以該函核屬觀念通知
    性質，非行政處分為由，決定訴願不受理，再審原告提起行
    政訴訟，求為：1.判決撤銷訴願決定及原處分；2.再審被告
    應給付再審原告新臺幣5百萬元及自96年9月12日起至清償日
    止，按周年利率5％計算之利息；或應就建築線指定日期80
    年8月29日南工都線字9884號所指定建築線暨80年11月27日
    核發南工造77221號建造執照核准建築等核准案件，其中系
    爭土地及房屋部分，因變更都市○○○○○○○道路，致原
    指定之建築線滅失及原建造執照所核准興建之大門無法通行
    所受損害一事，作成補償再審原告之行政處分。經原審法院
    97年度訴字第438號判決（下稱前程序原審判決）駁回，再
    審原告不服，提起上訴，經本院100年度判字第242號判決（
    下稱前程序本院判決）駁回上訴確定後，再審原告復以前程
    序原審及前程序本院判決（以下合稱原確定判決）有行政訴
    訟法第273條第1項第1款及第2款之再審事由，提起本件再審
    之訴。
三、本件再審原告對於前程序原審判決及前程序本院判決提起再
    審之訴，主張略以：(一)再審被告核准興建之建造執照，乃一
    授益行政處分，建造執照有關建築線、面臨道路、房屋之大
    門、停車空間出口及屋內之配置等，均因水防道路廢止而失
    效，難道沒有廢止行政處分之問題，此顯有應適用行政程序
    法第123條、第126條規定而不予適用之情形，有適用法規顯
    有錯誤之情。(二)原確定判決援引內政部營建署94年5月13日
    營署建管字第0940021969號函送該署94年4月20日研商都市
    計畫區河川區內或河川區域線內之防汛道路可否指定建築線
    案會議紀錄之法律意見，即非經依公路法規定公告納入公路
    路線系統，或經縣（市）政府認定之現有巷道，不得依法指
    定建築線之見解，換言之，系爭水防道路應屬公路系統之道
    路或經再審被告認定屬現有巷道，才能指定建築線，自有司
    法院釋字第255號解釋之適用，然原確定判決卻又否認系爭
    水防道路有司法院釋字第255號解釋之適用，判決理由前後
    矛盾，顯有理由矛盾之當然違背法令等語。惟查，再審原告
    前揭起訴意旨，無非重述再審原告於前程序原審及前程序上
    訴審所為主張，且經前程序原審及前程序本院判決詳細斟酌
    論斷而摒棄不採之陳詞，以再審原告個人主觀歧異見解，泛
    指原確定判決有行政訴訟法第273條第1項第1款及第2款所定
    之事由，揆諸首揭規定與說明，難謂已合法表明再審理由，
    其再審之訴為不合法，應予駁回。
四、據上論結，本件再審之訴為不合法，依行政訴訟法第278條
    第1項、第104條、民事訴訟法第95條、第78條，裁定如主文
    。
中　　華　　民　　國　　100　 年　　7　　 月　　28　　日
                    最高行政法院第五庭
                        審判長法官　藍　獻　林
                              法官　廖　宏　明
                              法官　姜　素　娥
                              法官　林　文　舟
                              法官　胡　國　棟

以  上  正  本  證  明  與  原  本  無  異
中　　華　　民　　國　　100　 年　　7　　 月　　28　　日
　　　　　　　　　　　　　　　書記官　阮　思　瑩